臺灣高等法院刑事裁定
109年度聲字第540號
聲  請  人  
即  被  告  陳亮賓



上列聲請人聲請付與卷證案件，本院裁定如下：
    主  文
聲請駁回。
    理  由
一、聲請意旨略以：聲請人即被告陳亮賓（下稱聲請人）聲請付
    與臺灣桃園地方法院案卷內100年11月1日庭訊全程錄音光碟
    及辯論終結之庭訊筆錄，及台灣高等法院101年度上訴字第4
    42號卷全部，除前開庭訊錄音光碟外，其他卷證資料請勿以
    電子卷證光碟替代等語。
二、按刑事訴訟法第33條第1項規定：「辯護人於審判中得檢閱
    卷宗及證物並得抄錄、重製或攝影」，被告或自訴人之代理
    人依同法第38條規定亦準用之。另基於被告受憲法訴訟權保
    障所應享有之防禦權，刑事訴訟法第33條第2項賦予被告於
    審判中之卷證獲知權，規定：「被告於審判中得預納費用請
    求付與卷宗及證物之影本。但卷宗及證物之內容與被告被訴
    事實無關或足以妨害另案之偵查，或涉及當事人或第三人之
    隱私或業務秘密者，法院得限制之。」，司法院發布之「法
    院辦理刑事被告聲請付與卷宗證物影本及檢閱卷宗證物作業
    要點」第1點亦明定：「為利法院辦理被告於審判中聲請付
    與卷宗及證物（以下簡稱卷證）影本及檢閱卷證，特訂定本
    要點。」，准許被告親自檢閱卷證。以上為政府資訊公開法
    或檔案法就刑事案件卷證資訊公開之特別規定，惟均屬「審
    判中」聲請付與卷宗及證物之檢閱卷證權，此觀其規定用語
    及保障被告訴訟基本權之立法意旨甚明。至於法院組織法第
    90條之1第1項前段，就法庭錄音、錄影部分，另規定當事人
    及依法得聲請閱覽卷宗之人因主張或維護其法律上之利益，
    得繳納費用聲請法院許可交付法庭錄音或錄影內容。惟為使
    訴訟資源合理有效運用，避免訴訟資料長期處於不確定而影
    響裁判安定性，亦明定聲請權人於開庭翌日起至裁判確定後
    6個月內為之；並就經法院判處死刑、無期徒刑或10年以上
    有期徒刑之案件，認有延長聲請期限以求慎重之必要，而於
    同項但書明定此類案件得於裁判確定後2年內聲請。
三、查聲請人於本院101年度上訴字第442號刑事案件，其中竊盜
    罪部分及強盜案件，經本院於民國101年4月3日以101年度上
    訴字第442號判決確定，殺人未遂案件部分，經聲請人上訴
    最高法院，該院於101年12月19日以101年度上訴字第442號
    判決確定，並先後於101年9月20日、25日及102年1月17日送
    執行，分別由臺灣高等檢察署以101年執發一字第319號執行
    結案，及由臺灣桃園地方檢察署分別以於101年執字第12959
    號、102年執字第1000號執行結案，有本院被告前案記錄表
    紀錄可憑，足認聲請人所聲請案件之訴訟關係業已消滅，且
    聲請人所犯案件亦未經法院判處死刑、無期徒刑或10年以上
    有期徒刑之案件，且聲請時間已逾裁判確定後2年，顯與上
    開規定不符。
四、綜上，本件聲請人向本院聲請付與如上所載之法庭錄音光碟
    、辯論終結之庭訊筆錄、本院卷宗全部資料等，顯有未合，
    應予駁回。
據上論斷，應依刑事訴訟法第220條規定，裁定如主文。
中　　華　　民　　國　　109 　年　　2 　　月　　27　　日
                  刑事第一庭審判長法　官  周政達
                                  法　官  曾德水
                                  法　官  程克琳
以上正本證明與原本無異。
如不服本裁定，應於收受送達後五日內向本院提出抗告狀。
                                  書記官  劉靜慧
中　　華　　民　　國　　109 　年　　3 　　月　　3 　　日